【裁判字號】    96,上訴,3007
【裁判日期】    970430
【裁判案由】    毒品危害防制條例
【裁判全文】
臺灣高等法院臺中分院刑事判決        96年度上訴字第3007號
上  訴  人
即  被  告  丙○○
選任辯護人  陳姝樺  律師
選任辯護人  黃翎芳  律師
上  訴  人
即  被  告  乙○○
                      號
選任辯護人  曾郁榮  律師
上  訴  人
即  被  告  戊○○
                      17號
選任辯護人  林春祥  律師
上列上訴人等因毒品危害防制條例案件，不服臺灣臺中地方法院
96 年度訴字第199號中華民國96年7月19日第一審判決（起訴案
號：臺灣臺中地方法院檢察署95年度偵字第25307、25490、
26081號），提起上訴，本院判決如下：
    主    文
原判決關於丙○○、乙○○、戊○○部分均撤銷。
丙○○共同販賣第三級毒品，處有期徒刑陸年。扣案如附表一所
示之物均沒收。
乙○○販賣第三級毒品，累犯，處有期徒刑柒年。扣案如附表二
所示之物均沒收。
戊○○無罪。
    犯罪事實
一、乙○○前於民國92年間，因湮滅證據案件，經台灣台北地方
    法院以93年易字第1733號判處有期徒刑6月確定，於94年11
    月25日易科罰金執行完畢。
二、丙○○、乙○○均明知愷他命（Ketamine，又稱Ｋ他命）係
    毒品危害防制條例第2條第2項第3款規定之第三級毒品，不
    得非法販賣。緣劉科汝（由原審另行審結）因缺錢花用，欲
    販賣愷他命圖利，乃於95年11月4日以其持用之門號
    0000000000號行動電話撥打丙○○持用之門號0000000000號
    行動電話，以經濟不佳為由，要求丙○○為其介紹買主，丙○○遂與劉科汝基於意圖營利，販賣第三級毒品愷他命之犯
    意聯絡，推由丙○○以每公斤（俗稱「1顆」）新台幣（下
    同）54萬元之售價對外仲介、尋找買主，劉科汝則負責提供
    愷他命貨源。適有欲販入愷他命以轉售圖利之乙○○於同年
    11月6日晚間至台北縣中和市○○里○○路65巷11之1號，向
    丙○○表示購買愷他命之意，雙方乃以每公斤愷他命售價54
    萬元而達成買賣愷他命之合意，旋由丙○○以其使用之上開
    行動電話於同日19時51分許與劉科汝聯絡，約定翌日（即95
    年11月7日）中午至台北縣三重市○○路○段282號劉科汝投
    宿之「薇風馥麗飯店」1101號房進行交易。
三、乙○○於95年11月7日上午11時許，駕駛車號1563－NP號自
    用小客車由台北縣永和市某處搭載丙○○前往「薇風馥麗飯
    店」，途中適不知情之戊○○駕駛車號6256－LH號自用小客
    車搭載不知情之己○○（由原審另行審結）、丁○○（業經
    原審判決無罪確定），自中部北上洽訪乙○○，欲向乙○○
    收取債款，乙○○為避免被查緝，遂起意利用不知情之戊○○運送第三級毒品愷他命，乃以其持用之門號0000000000號
    行動電話，指示戊○○駕車前往「薇風馥麗飯店」地下2 樓
    停車場會合；同日12時許，乙○○、丙○○駕車抵達「薇風
    馥麗飯店」地下2樓停車場後，乙○○先下車指示戊○○在
    停車場內等候，繼之攜帶內有現金54萬元之紙袋，與丙○○
    搭乘電梯至同棟11樓1101號房間，由乙○○將置於紙袋內之
    現金54萬元交予劉科汝，劉科汝收取現金後，將以保鮮膜包
    裹成2個圓柱形狀之第三級毒品愷他命（內有40小包，驗前
    總毛重1056.03公克，包裝塑膠袋總重64.80公克，鑑定用罄
    0.82公克，驗餘淨重990.41公克）置入紙袋中交予乙○○，
    雙方完成毒品交易。乙○○旋與丙○○乘坐電梯返回停車場
    ，並逕行將裝有第三級毒品愷他命之紙袋放置於戊○○所駕
    駛之車號6256－LH號小客車右後座腳踏墊處後，再告知戊○○該紙袋暫置其車上，要求戊○○駕車隨同前往其住處後再
    返還該紙袋及取款。戊○○乃駕車起駛，甫至該停車場地下
    2樓通往地下1樓車道處，旋為埋伏之海岸巡防機關中部地區
    巡防局彰化機動查緝隊員警當場查獲，並自上開自小客車內
    及「薇風馥麗飯店」11樓1101號房內扣得如附表一、二、三
    所示之物品。
四、案經海岸巡防機關中部地區巡防局彰化機動查緝隊報請台灣
    台中地方法院檢察署檢察官偵查起訴。
     理   由
  ┌──────────────────────────────┐
壹│證據能力方面                                                │
  └──────────────────────────────┘
一、上訴人即被告（下稱被告）及辯護人等對本案事證證據能力
    之意見：
  (一)被告乙○○、戊○○及其等選任辯護人就本案採為判決基礎
    之相關證人於審判外之陳述，於本院審理中均不爭執其證據
    能力。
  (二)被告丙○○之選任辯護人對本案事證證據能力之意見：
  (1)就證人即共同被告乙○○、劉科汝於警詢、偵查中所為供述
    ，主張係傳聞證據，而爭執其證據能力。
  (2)除上開陳述有所爭執外，就本案採為判決基礎之其餘證人於
    審判外之陳述，於本院審理中不爭執其證據能力。
二、本院之判斷：
  (一)按現行刑事訴訟法第287條之2規定「法院就被告本人之案件
    調查共同被告時，該共同被告準用有關人證之規定」；又按
    被告以外之人於審判外之言詞或書面陳述，除法律有規定者
    外，不得為證據；被告以外之人於偵訊中向檢察官所為之陳
    述，除顯有不可信之情況者外，得為證據，刑事訴訟法第
    159條第1項、第159條之1第2項分別定有明文。而所謂不可
    信情況之認定，法院應審酌被告以外之人於陳述時之外在環
    境及情況，例如：陳述時之心理狀況、有無受到外力干擾等
    ，以為判斷之依據，故係決定陳述有無證據能力，而非決定
    陳述內容之證明力。是被告以外之人前於偵查中已具結而為
    證述，除反對該項供述得具有證據能力之一方，已釋明「顯
    有不可信之情況」之理由外，皆得為證據；又司法實務運作
    上，咸認偵查中檢察官向被告以外之人所取得之陳述，原則
    上均能遵守法律規定，不致違法取供，其可信性極高，因而
    明定除顯有不可信之情況者外，得為證據，即被告以外之人
    於偵查中依法應具結者已具結，向檢察官所為之陳述，原則
    上具有證據能力，於例外「顯有不可信之情況」，始不具證
    據能力。本案證人即被告乙○○、劉科汝分別於檢察官偵查
    時以證人身份作證，經檢察官告以具結之義務及偽證之處罰
    ，均經具結而擔保其證述之真實性，且無證據顯示係遭受強
    暴、脅迫、詐欺、利誘等外力干擾情形，或在影響其等心理
    狀況致妨礙其自由陳述等顯不可信之情況下所為。上揭證人
    於偵訊時之陳述既無顯不可信之情況，依前開說明，自有證
    據能力。
  (二)次按被告以外之人（包括證人、鑑定人、告訴人、被害人及
    共同被告等）於檢察事務官、司法警察官或司法警察調查中
    所為之陳述，與審判中不符時，其先前之陳述具有較可信之
    特別情況，且為證明犯罪事實存否所必要者，得為證據，刑
    事訴訟法第159條之2定有明文。本件證人即被告乙○○於警
    詢中之陳述，與其於審判中之陳述不符（本院按：經依證人
    前後階段之陳述進行整體判斷，其間具有實質性差異，不符
    之情形詳見後述）。惟就前後陳述時之各種外部情況進行比
    較，即兩者時間之間隔相距甚久、其先前陳述是在記憶猶新
    的情況下直接作成，應與事實較相近；且證人乙○○於警詢
    所作之筆錄記載完整，關於犯罪之構成要件、犯罪方法、態
    樣等要件事實或情況，均有詳細完整之記載，可認證人乙○○於警詢中之陳述，與事實較為相近，而可信為真實，自有
    證據能力。另按證人於審判中滯留國外或所在不明而無法傳
    喚或傳喚不到，其於檢察事務官、司法警察官或司法警察調
    查中所為之陳述，經證明具有可信之特別情況，且為證明犯
    罪事實之存否所必要者，得為證據，刑事訴訟法第159條之3
    第3款定有明文。本件證人劉科汝於審判中經合法傳喚、拘
    提均未到庭，現經通緝在案，有原審送達證書、拘票回證及
    通緝書在卷可稽，證人劉科汝所在已有不明而傳喚不到，而
    其於彰化機動查緝隊偵訊室製作警詢筆錄時，並無證據證明
    係於強暴、脅迫或利誘等不正方式下所作成，業據其於偵訊
    時供述明確（同上偵查卷第99頁），且其於上開警詢之證述
    內容均係有關被告丙○○居間仲介、代為尋找買主之過程，
    與被告丙○○於警詢及偵訊時之自白相符，足認證人劉科汝
    在警詢時所為之證述，在客觀上有可信之特別情況，且為證
    明犯罪事實所必要，證人劉科汝於警詢中之證述，自有證據
    能力。
  (三)再按法院或檢察官依刑事訴訟法第208條規定囑託醫院、學
    校或其他相當之機關、團體為鑑定時，祇須其以言詞或書面
    提出之鑑定報告，符合刑事訴訟法第206條第1項、第208條
    所規定之形式要件，即具有證據能力，此即屬於刑事訴訟法
    第159條第1項所稱「法律有規定」之特別情形（最高法院96
    年度台上字第6842號判決意旨參照）。本件經內政部警政署
    刑事警察局鑑定扣案之毒品，就鑑定結果所提出之95年12月
    4日刑鑑字第0950169320號鑑定書（見原審卷(一)第201頁），
    合於刑事訴訟法第206條第1項、第208條所規定之形式要件
    ，自有證據能力。
  (四)末按被告以外之人於審判外之陳述，雖不符刑事訴訟法第
    159條之1至第159條之4之規定，然經當事人於審判程序同意
    作為證據，法院審酌該言詞陳述作成時之情況，認為適當者
    ，亦得為證據；當事人、代理人或辯護人於法院調查證據時
    ，知有刑事訴訟法第159條第1項不得為證據之情形，而未於
    言詞辯論終結前聲明異議者，視為有前項之同意，刑事訴訟
    法第159條之5定有明文。核其立法意旨，在於傳聞證據未經
    當事人之反對詰問予以核實，原則上先予排除。惟若當事人
    已放棄反對詰問權，於審判程序中表明同意該等傳聞證據可
    作為證據；或於言詞辯論終結前未聲明異議，基於尊重當事
    人對傳聞證據之處分權，暨證據資料愈豐富，愈有助於真實
    發見之理念，且強化言詞辯論主義，使訴訟程序得以順暢進
    行，上開傳聞證據亦均具有證據能力。查本案採為判決基礎
    之被告以外之人於審判外之言詞或書面陳述，固屬傳聞證據
    ，因被告等及選任辯護人就該部分審判外之陳述，及就本案
    採為判決基礎之文書資料，均未曾於言詞辯論終結前爭執其
    證據能力或聲明異議，本院審酌上開陳述作成時之情況，並
    無違法取證之瑕疵，認以之作為證據為適當，揆諸上開規定
    ，該審判外之陳述及文書資料均有證據能力，先予敘明。
  ┌──────────────────────────────┐
貳│認定犯罪事實所憑之證據及理由                                │
  └──────────────────────────────┘
一、訊據被告丙○○矢口否認有何與共同被告劉科汝共同販賣第
    三級毒品愷他命之犯行，辯稱：伊本有購買愷他命之意，因
    知悉乙○○有意找售價較便宜之愷他命，才出資4萬元與乙○○合資向劉科汝購買愷他命，購買的目的也是為供己施用
    ，伊至多構成幫助被告乙○○施用第三級毒品，因現行毒品
    危害防制條例並不處罰施用或持有第三級毒品的行為，故其
    行為應不構成犯罪云云；被告乙○○固坦承於上開時、地向
    共同被告劉科汝購買上揭第三級毒品愷他命，惟辯稱伊購買
    愷他命之目的係為供己施用，且係與被告丙○○合資購買，
    並非為營利意圖而販入毒品云云。
二、經查：
  (一)被告丙○○因劉科汝以經濟不佳為由，要求其介紹買主，恰
    有被告乙○○表示想買愷他命，乃與劉科汝約定以1公斤54
    萬元之代價，為劉科汝居間仲介，並於95年11月7日帶同被
    告乙○○至「薇風馥麗飯店」11樓第1101號房進行交易等情
    ，有下列事證可資證明：
  (1)被告丙○○於警詢中供稱「（問：你是如何知道「小劉」擁
    有愷他命要交易？）約於4日前，我與小劉在三重市○○路1
    家不知名海產店吃飯，小劉告訴我他有一批愷他命毒品要脫
    手，要我找買主」、「（問：乙○○如何知道小劉有愷他命
    要販賣？）乙○○於11月6日晚上到我家找我，我告訴他小
    劉有毒品要販賣，乙○○說要買，我負責居間介紹」等語（
    見警卷第34頁）。
  (2)被告丙○○於偵訊時供稱「小劉之前拜託，說他很難過，他
    說他經濟不好，請我看看有無人需要愷他命，剛好乙○○在
    95年11月4日打電話給我，在電話中表示他想買愷他命，11
    月6日乙○○直接到我家，我跟他說小劉那邊有，小劉之前
    就跟我說過愷他命1公斤54萬元，我就跟乙○○說，乙○○
    說他要，我負責約，打電話給小劉，約在95年11月7日早上9
    、10點左右」、「我只是好意幫小劉介紹毒品給他．．．購
    買毒品的錢是乙○○交給小劉的」等語（見95年度偵字第
    25490號卷宗第75至76頁）。
  (3)證人即被告乙○○於警詢中證稱「（問：本隊查獲當時狀況
    為何？）我把向劉科汝購買的K他命毒品1公斤放在戊○○車
    上，因為我之前曾因毒品被抓，所以就把毒品用自己的袋子
    裝好放在他車上，但未告訴他袋子內是何物，就叫他先開出
    去大門口旁邊等我」、「當場查獲之K他命毒品是我拿過去
    豐田汽車右後方座位的踏板上，後來我叫戊○○先開出去，
    我叫他跟我去中和領錢」、「後座的男子（己○○）在睡覺
    ，我確定他不知道」等語（見警卷第20頁）；又於偵訊時證
    稱「我向劉科汝買1公斤愷他命，1公斤54萬元，這是丙○○
    介紹小劉賣東西給我」、「小劉的電話我不知道，都是丙○○去聯繫的．．．是丙○○帶我去拿毒品的」等語（見95年
    度偵字第25490號卷宗第67 頁）。
  (4)證人即共同被告劉科汝於警詢時證稱「我因為之前5月25日
    被你們查獲毒品按後，家庭經濟陷入困境，所以在11月4日
    左右主動打電話給『小林』（指丙○○），表明我最近生活
    很難過，問他那邊是否可以麻煩他幫我處理一下愷他命，他
    說他可以試試看．．．他告訴我他可能要2顆，那裡有準備
    108萬．．．原本應該在11月6日時，『小林』就應該跟我確
    定數量，但是他就是錢方面有問題，所以一直拖到11月7日
    『小林』才跟我說他那裡有準備54萬元（當初我跟小林約定
    以每顆1000公克愷他命54萬元交易），他會帶『黑猴』（即
    被告乙○○）來薇風飯店找我拿，他電話裡是有跟我說開55
    萬元給『黑猴』，但他們上來1101號房時，他們就直接拿54
    萬元給我，我確定金額沒問題後，就把愷他命拿給他」等語
    （見警卷第6至7頁、11頁）；又於偵查中證稱「（問：這次
    扣到的1公斤的K他命是誰的？）是我的。當時真的因為打不
    過來。我在95年11月4日下午聯絡丙○○，我跟他說我很難
    過，打不過來了。看他有無買家，他一開始跟我說現在沒有
    作這個了，我請他幫幫忙．．．後來在95年11月7日，他打
    電話給我說有人要買，就帶一個叫『黑猴』（乙○○）的人
    過來拿，地點是我約的，1公斤賣54萬元，應該是整整1公斤
    」、「（問：1公斤K他命的進價是？）52萬元，我是跟一個
    『郎哥』的男子進的．．．每賣1公斤我可以賺2萬元」等語
    （見95年度偵字第25490號卷宗第99頁）。
  (5)查毒品交易之買賣雙方，具有對向性之關係，購買毒品者供
    出其毒品來源時，固有適用毒品危害防制條例第17條規定減
    輕其刑之機會，惟本案第三級毒品交易犯行，係經警當場同
    時緝獲交易雙方，證人劉科汝、乙○○均無從因上揭陳述而
    獲邀任何寬典，自無誣攀嫁禍被告丙○○而虛偽陳述之必要
    ；且證人劉科汝、乙○○與被告丙○○間並無怨隙，不致故
    為不利被告丙○○之陳述，其2人就如何聯絡買賣第三級毒
    品之時間、地點、價格等細節均先後證述歷歷，且與被告丙○○於警、偵訊中之供述情節大致相符，足認證人劉科汝、
    乙○○於警、偵訊之陳述具憑信性。
  (6)至證人即被告乙○○於原審審理中翻異前詞，改稱「與丙○○於永和樂華夜市的PUB，我告訴他說我想要購買愷他命以
    戒除海洛因，問丙○○有無認識的人可以用便宜的價格購買
    愷他命，次日下午我到他家找他，丙○○告訴我說他有問他
    的朋友那裡有愷他命，但一次要大量購買，約50多萬元，我
    說我沒有那麼多錢，他說他也想要買，但他只有4萬元，其
    餘的錢要我自行想辦法」云云，與被告丙○○於警、偵訊中
    之供述情節完全不符，已難遽信；況被告丙○○就其出資購
    得之愷他命如何分配、分配比例等至關重要之事項，並未與
    乙○○事先約定，且被告丙○○不認識乘坐在車號6256－LH
    號自小客車內之戊○○、丁○○、己○○等人，此據被告丙○○供述在卷（見警卷第34頁），倘被告丙○○傾其所有之
    4萬元與乙○○合資購買毒品，豈可能任由乙○○在尚未完
    成分配前，將購得之愷他命全部交予其不認識之人保管，而
    超出其所能掌控之範圍？證人即被告乙○○於原審審理中之
    陳述，顯屬迴護被告丙○○之詞，不可採信。
  (7)再觀諸卷附之被告丙○○所持用門號0000000000號行動電話
    與劉科汝所持用門號0000000000號行動電話之通訊監察譯文
    內容如下：
  95年11月4日20時57分，劉科汝 (A)發話予丙○○ (B)：
    A：沒有，我的意思是說，你大概幾點，給我一個確定的時間。
    B：我目前可以給你確定，應該就是我會用個一百多吧，108
       啦，現在108。
    A：那不然這樣子，那就108好了。
    B：好哪。
  95年11月6日凌晨0時9分，丙○○(A) 發話予劉科汝(B)：
    A：沒有啦喝多了，就是兄弟沒有辦法再支援我，只有辦法
       到80幾，大概是這樣。
    B：嗯。
    A：54加5，身上有30幾，再加一個10萬，90幾，10萬那個我
       怕沒有辦法中午之前到啦，是4點之前。
    B：嗯。
  95年11月6日19時51分，劉科汝 (A)發話予丙○○ (B)：
    A：明年你中午差不多10點11點左右有沒有辦法？
    B：10點，現在有40、30。
    A：阿，只有30？
    B：你等一下，現在手上40啦
    A：你看你多晚阿，我等你，不然大概明天最晚11點之前好
       不好？
    B：12點好不好？
  95年11月7日11時23分，劉科汝 (A)發話予丙○○ (B)：
    A：多久？你還要多久？
    B：我要等黑猴過來啦。
    A：喔，那我不就還要再開。
    B：不用不用不用，他現在過來了啦，我跟他說這台車開55啦。
    B：我就那車給他開好了呀
    A：好啦好啦。
    B：給他開55喔。
    A：好啦，我知道你要多久
    B：他現在已經過來了，他在我家旁邊而已。
  核上開通訊監察譯文內容顯示，被告丙○○與劉科汝之對談
    過程，與劉科汝於警詢中證述其如何委託被告丙○○尋找愷
    他命買主之情節相符，益徵被告丙○○於警詢及偵訊中自白
    其居間仲介劉科汝尋找愷他命買主等情，與事實相符。被告
    丙○○於原審及本院審理時翻異前詞，改稱伊知道劉科汝有
    愷他命要販賣，自己想買，但資金不足，正好乙○○找伊一
    起購買，遂出資4萬元與乙○○合資購買愷他命供自己施用
    云云，顯屬飾卸之詞，不可採信。
  (8)被告丙○○明知共同被告劉科汝經濟狀況不佳，欲藉由販賣
    愷他命牟利，其居間仲介劉科汝販賣愷他命予被告乙○○，
    除於事前與劉科汝謀議由其負責尋找買主外，更繼而與買主
    即被告乙○○聯絡買賣毒品事宜，並由被告丙○○與乙○○
    洽談毒品交易之時間、地點、數量、價額，又依約陪同劉科
    汝前往約定交易毒品之地點，與劉科汝共同完成毒品交易行
    為，而共同被告劉科汝並非資力甚豐之人，其販賣上揭愷他
    命，可獲利2萬元，已見前述，足認被告丙○○所為，係屬
    販賣毒品之構成要件行為，其與劉科汝2人間有共同意圖營
    利而販賣第三級毒品愷他命之犯意聯絡及行為分擔，至為明
    確。
  (二)被告乙○○於前揭時間、地點，以54萬元之價金，由被告丙○○居間仲介向共同被告劉科汝購得以保鮮膜包裹成2個圓
    柱形狀之第三級毒品愷他命（內有40小包，驗前總毛重
    1056.03公克，包裝塑膠袋總重64.80公克，鑑定用罄0.82
    公克，驗餘淨重990.41公克）等情，業據被告乙○○於偵訊
    時供稱「我向劉科汝買1公斤愷他命，1公斤54萬元，這是丙○○介紹小劉賣東西給我」、「小劉的電話我不知道，都是
    丙○○去聯繫的．．．是丙○○帶我去拿毒品的」等語明確
    （見95年度偵字第25490號卷宗第67頁），核與證人即共同
    被告劉科汝於警偵訊中證述之情節相符；又扣案之以保鮮膜
    包裹成2個圓柱形狀之白色粉末40小包，經送內政部警政署
    刑事警察局以氣相層析質譜分析法及核磁共振分析法檢驗結
    果，確係第三級毒品愷他命，純度約81.4％，驗前總毛重
    1056.03公克，包裝塑膠袋總重64.80公克，取0.82公克鑑定
    用罄（本院按：驗餘淨重為1056.03公克－64.80公克－0.82
    公克＝990.41公克），此有該局95年12月4日刑鑑字第
    0950169320號鑑定書1份在卷可憑（見原審卷(一)第201頁）。
    則被告在上開時間，1次以54萬元巨額購入純度高達81.4％
    、淨重高達990.41公克之第三級毒品愷他命，究其動機，應
    係基於販賣以牟利之意圖，詳論如下：
  (1)查臺灣地區氣候屬於海島型之氣候，環境潮溼，而愷他命係
    粉末狀，在常溫常態下，易受潮變質，不耐久貯，此為公眾
    周知之常識，又因毒品價昂量微，故一般施用毒品者貯存無
    益，在被警方查獲時，所持有之毒品數量均不多。本件被告
    乙○○在短短1日之內，購買質純量大之第三級毒品愷他命
    ，其持有該第三級毒品愷他命之情節，顯與一般施用毒品者
    迴異，被告辯稱扣案之第三級毒品愷他命係供自己施用，實
    難令人採信。
  (2)被告乙○○固於偵查中供稱「我有施用海洛因及愷他命，海
    洛因是用香菸，一天約施用3支．．．愷他命一天用20至30
    次」云云（見上開偵查卷第67頁），又於原審準備程序時供
    稱「我平時吃愷他命的用量很大，大約一天吃20多次愷他命
    ，要用到7、8公克，我在案發當天之前就在施用愷他命」云
    云（見原審卷(一)第123頁），惟被告乙○○於95年11月7日為
    警查獲時，經警採集其尿液送請詮昕科技股份有限公司檢驗
    結果，僅呈嗎啡陽性反應，第三級毒品愷他命部分卻呈陰性
    反應，此有尿液檢驗報告在卷可稽。則被告乙○○倘確實「
    大約一天吃20多次愷他命，要用到7、8公克，在案發當天之
    前就在施用愷他命」，其尿液檢驗結果豈可能呈愷他命陰性
    反應？足認被告乙○○所稱伊施用愷他命的用量很大云云，
    應非實言。
  (3)關於一般人每次施用愷他命之劑量及致死劑量，經行政院衛
    生署管制藥品管理局先後以93年9月13日管檢字第093000840
    號函及95年1月23日管檢字第0950000559號函示，「依據
    Clarke's Analysis of Drugs and Poisons一書第3版記載
    Ketamine靜脈注射劑量每公斤體重使用1至4.5毫克，肌肉注
    射量每公斤體重使用6.5至13毫克；又Disposition of
    Toxic Drugs and Chemicals in Man一書第5版記載，有3名
    成年人使用愷他命靜脈注射或肌肉注射900至1000毫克後致
    死的案例」、「愷他命為臨床醫藥之鎮痛、麻醉劑，依據
    drug information Hand book一書記載，成人肌肉注射劑量
    為3至8mg／kg，淨脈注射劑量為1至4.5mg／kg，一般誘導量
    劑則為1至2mg／kg。另依據Disposition of Toxic Drugs
    And Chemicals in Man第5版記載，一名46歲男性因手術接
    受靜脈注射100毫克後，40分鐘致死。另有3名成人因為藥物
    濫用，使用靜脈注射或肌肉注射900至1000毫克後死亡。故
    Ｋ他命之致死量劑因個人體質、代謝情況、接觸時間長短或
    對藥物耐藥性不同，依個案而異」（見偵查卷第107頁）。
    則就被告乙○○所辯每日施用7、8公克之愷他命用量觀之，
    以上開最低致死量900至1000毫克（即0.9至1公克）計算，
    被告所稱每日之愷他命施用量已逾上述致死標準甚多，更何
    況其1次購買之愷他命數量毛重高達1公斤，即1000公克，若
    以最低致死量計算每日吸用量，每日施用愷他命1公克，亦
    需約3年才能用完，而施用者貯存愷他命並無實益，已見前
    述，自難信扣案之第三級毒品愷他命係供被告乙○○自己施
    用。
  (三)按販賣毒品罪，不以販入之後，復行賣出為必要，只須意圖
    營利而販入或賣出，有一於此，犯罪即為成立（最高法院67
    年度臺上字第2500號判例要旨、92年度臺上字第7046號判決
    意旨參照）。次按所謂「意圖」，即犯罪之目的，原則上不
    以發生特定結果為必要，即衹須有營利之意圖為已足，不以
    買賤賣貴而從中取利為必要。末按一般民眾普遍認知毒品之
    非法交易，政府一向查禁森嚴，且重罰不寬貸，衡諸常情，
    倘非有利可圖絕無平白甘冒被重罰高度風險之理，從而舉凡
    其有償交易，除足反證其確另基於某種非圖利本意之關係外
    ，通常尚難因無法查悉其買進、賣出之差價，而諉無營利之
    意思，或阻卻販賣犯行之追訴（參見最高法院87年臺上字第
    3164號判決意旨）；且販賣愷他命毒品之行為，無一定之公
    定價格，每次買賣之價格亦各有差異，隨供需雙方之資力或
    關係之深淺或需求之數量、貨源之充裕與否、販賣者對於資
    金之需求如何即殷切與否，以及政府查緝之態度，進而為各
    種之風險評估，而有各種不同之標準，並非一成不變。販賣
    者從各種「價差」或係「量差」謀取利潤方式，或有差異，
    然其所圖利益之非法販賣行為目的，則屬相同，並無二致。
    查被告乙○○並無可能在短時間內將上開購買之愷他命供自
    己施用淨盡，其若非意圖牟利，豈有可能短時間內大量購買
    毒品？惟被告乙○○自始否認販賣愷他命之犯行，以致無從
    查證被告乙○○是否已與他人談妥賣出之價格，亦無從查知
    其經由販賣毒品行為之獲利若干。職是之故，縱未確切查得
    販賣賺取實際差價，但除別有事證，足認係按同一價格轉讓
    確未牟利外，尚難執此認非法販賣之事證有所不足，致知過
    坦承者難辭重典，飾詞否認者反得逞僥倖，而失情理之平。
    況且，愷他命價格不菲，取得不易，凡為販賣之不法勾當者
    ，苟無利可圖，應無甘冒被查緝法辦重刑之危險，足認被告
    乙○○就販賣第三級毒品行為，主觀上有營利之意圖。
  (四)此外復有共同被告劉科汝因販賣愷他命所得現金54萬元、前
    揭被告丙○○與劉科汝持用聯繫販賣毒品之行動電話各1 支
    扣案可證。綜上所述，被告丙○○、乙○○所辯均不足採信
    ，本件事證已臻明確，被告丙○○、乙○○之犯行堪予認定
    。
  ┌──────────────────────────────┐
參│論罪科刑理由                                                │
  └──────────────────────────────┘
一、按愷他命係毒品危害防制條例第2條第2項第3款規定之第三
    級毒品，不得非法販賣。核被告丙○○、乙○○所為，係犯
    毒品危害防制條例第4條第3項販賣第三級毒品罪。被告丙○○、乙○○持有愷他命之行為，因毒品危害防制條例並未加
    以處罰，故均不另論罪。被告丙○○與同案被告劉科汝間有
    犯意聯絡及行為分擔，均為共同正犯。被告乙○○有如犯罪
    事實欄所示刑案之執行情形，此有台灣高等法院被告全國前
    案紀錄表1份在卷可稽，其受有期徒刑之執行完畢後，5 年
    內故意再犯本案有期徒刑以上之罪，為累犯，應依刑法第47
    條第1項之規定加重其刑。
二、另按毒品危害防制條例所稱之「運輸」，係指單純運輸並無
    他項目的而言，若以販賣目的而從事於搬運之行為，仍成立
    意圖販賣而持有（或販賣）之罪，否則單純為轉讓、施用等
    目的所為之搬運毒品行為，豈不皆應依運輸毒品論罪，至於
    從國外或甲地販入毒品後，再運輸入境或運輸至乙地，因另
    有運輸之意思及行為，與此情形不同（最高法院96年度台上
    字第116號判決意旨參照）。本件被告乙○○固利用不知情
    之被告戊○○運送第三級毒品愷他命，惟被告乙○○係基於
    販賣牟利之意圖而販入第三級毒品，已見前述，則被告乙○○既非基於運輸之犯意，而係本於販賣之犯意，利用不知情
    之被告戊○○將其販入之第三級毒品自上址駕車擬運送攜至
    其住處，被告乙○○所為運送行為，應不另論運輸第三級毒
    品罪，附此敘明。
三、原審對被告丙○○、乙○○論罪科刑，固非無見，惟有下列
    違誤之處：
  (一)被告丙○○與共同被告劉科汝販賣第三級毒品所得款項現金
    54萬元，為犯罪所得之財物，業經查扣在案，自應依毒品危
    害防制條例第19條第1項後段諭知沒收，原審卻仍諭知「如
    全部或一部不能沒收時，以其財產抵償之」，自屬有誤。
  (二)被告乙○○係基於販賣牟利之意圖而販入第三級毒品，並非
    基於運輸之犯意，其利用不知情之被告戊○○駕車運送所販
    入之第三級毒品，應不另論運輸第三級毒品罪，已見前述，
    原審卻認被告乙○○係以一行為而同時觸犯運輸第三級毒品
    罪與販賣第三級毒品罪，為想像競合犯，應依刑法第55條之
    規定，從較重之販賣第三級毒品罪處斷，自有未洽。
  (三)本件共同被告劉科汝所有供販賣愷他命之聯絡工具，係門號
    0000000000號行動電話，原審判決事實欄就該門號卻記載為
    「0000000000」，顯然有誤。
  (四)查行動電話之SIM卡，係電信公司交予客戶使用，該門號期
    滿或退租時，電信公司僅須將原SIM卡設定之資料由該公司
    之行動電話系統中消除，並非客戶所借用，亦無回收之機制
    ，此為公眾週知之現今交易常態，故該SIM卡之所有權並非
    屬電信公司所有，而係向電信公司申請租用該門號者所有。
    本件被告丙○○、乙○○及共同被告劉科汝用以聯繫販毒事
    宜之如附表一、二所示行動電話，係被告等所有，業據被告
    等人供述在卷，其等或以自己名義、或以他人名義向電信公
    司租用，均已取得上開SIM卡之所有權。原審僅就扣案如附
    表一、二所示行動電話機具係供本件犯罪之用為沒收之諭知
    ，惟該SIM卡係電信公司所有，而未為沒收之諭知，亦有違
    誤。
四、被告丙○○、乙○○仍執前詞否認犯行而提起上訴，委無可
    採，惟原審既有上開可議之處，應由本院將原審判決關於被
    告丙○○、乙○○部分予以撤銷改判。爰審酌被告丙○○、
    乙○○前均有不良素行紀錄，均明知愷他命對人體之危害，
    竟為牟私利販賣大量毒品，惡行非輕，幸被告乙○○未及販
    出即被查獲，尚未造成太大危害及被告2人犯罪後飾詞卸責
    ，未見悔改之意等一切情狀，分別量處如主文所示之刑。扣
    案之現金54萬元，係被告丙○○與共同被告劉科汝販賣第三
    級毒品所得，為犯罪所得之財物，應依毒品危害防制條例第
    19條第1項後段諭知沒收；扣案之愷他命，驗餘淨重990.41
    公克，係屬第三級毒品，惟並非毒品危害防制條例第18條第
    1項前段所定之第一、二級毒品，復非同條項後段所規定應
    依行政程序沒入銷燬之範圍，亦非同條例第19條第1項所定
    「供犯罪所用或因犯罪所得之物」（因不包括毒品本身在內
    ），故均不得援用上開條文為其沒收依據。則扣案毒品係被
    告乙○○所有之違禁物，應依刑法第38條第1項第1款規定諭
    知沒收（最高法院96年度台上字第7138判決要旨參照）。又
    包裝塑膠袋總重64.80公克及紙袋1個，為被告乙○○所有供
    包裹、固定第三級毒品，防其裸露、潮濕及易於攜帶之物，
    應依同法第19條第1項規定沒收之。另扣案之門號
    0000000000號行動電話（含SIM卡），係被告乙○○所有供
    其聯絡販賣毒品所用；又扣案之門號0000000000號行動電話
    （含SIM卡）係共同被告劉科汝所有，扣案之門號
    0000000000號行動電話（含SIM卡），係被告丙○○所有，
    分別供其等聯絡販賣毒品之用，迭據被告等供明在卷，因行
    動電話之SIM卡，係電信公司交予客戶使用，期滿或退租時
    ，電信公司僅須將原SIM卡設定之資料由該公司之行動電話
    系統中消除，並非客戶所借用，亦無回收之機制，此為公眾
    週知之現今交易常態，已見前述，均應依同法第19條第1項
    規定沒收之。爰諭知從刑如主文第二、三項所示。
  ┌──────────────────────────────┐
肆│被告戊○○部分                                              │
  └──────────────────────────────┘
一、公訴意旨另以：被告戊○○明知愷他命係第三級毒品，不得
    非法販賣，仍於95年11月7日上午11時許，駕駛車號6256－
    LH號自用小客車，附載同有犯意聯絡之丁○○、己○○，至
    「薇風馥麗飯店」地下2樓停車場，於有販賣犯意聯絡之乙○○販得第三級毒品愷他命後，交予被告戊○○、丁○○、
    己○○等人，藏放於該自用小客車右後座腳踏墊處，由被告
    戊○○等運送離去，因認被告戊○○涉犯毒品危害防制條例
    第4條第3項之販賣、運輸第三級毒品罪嫌等語（見起訴書及
    原審卷(一)第95至97頁所示之檢察官補充理由書）。
二、按犯罪事實應依證據認定之，無證據不得認定犯罪事實；不
    能證明被告犯罪者，應諭知無罪之判決，刑事訴訟法第154
    條第2項、第301條第1項分別定有明文。又認定不利於被告
    之事實，須依積極證據，苟積極證據不足為不利於被告事實
    之認定時，即應為有利於被告之認定，更不必有何有利之證
    據（最高法院30年上字第816號判例參照）。再者，刑事訴
    訟法第161條第1項規定：檢察官就被告犯罪事實，應負舉證
    責任，並指出證明方法。因此，檢察官對於起訴之犯罪事實
    ，應負提出證據及說服之實質舉證責任。倘其所提出之證據
    ，不足為被告有罪之積極證明，或其指出證明之方法，無從
    說服法院以形成被告有罪之心證，基於無罪推定之原則，自
    應為被告無罪判決之諭知（最高法院92年台上字第128號判
    例參照）。
三、檢察官認被告戊○○涉有上開犯行，無非係以扣案如附表二
    編號1所示愷他命係在被告戊○○駕駛之自用小客車上查獲
    ，且被告乙○○自白其將毒品轉交予被告戊○○，並藏放於
    被告戊○○駕駛之車輛；又被告戊○○駕車前往臺北縣後，
    即不斷跟隨丙○○、乙○○等人駕駛之車輛，並前往販毒場
    所，於乙○○販得毒品後將之藏放其等得控置之處所，並準
    備衝撞查緝警車離去，顯與被告乙○○間有共同運輸毒品販
    賣之行為等語為主要論據。訊之被告戊○○固不否認為警於
    上開時、地，在其所駕駛之車號6256－LH號自用小客車右後
    座腳踏墊處扣得如附表二編號1所示第三級毒品愷他命，惟
    否認有何販賣、運輸毒品犯行，辯稱：伊北上目的係與乙○○約定來收取職棒簽賭贏得之賭金，乙○○稱要先去辦事情
    ，伊始隨同乙○○至「薇風馥麗飯店」地下2樓停車場等候
    ，乙○○下樓後，將1個紙袋逕行寄放在車內，伊不知乙○○寄放之紙袋內盛裝何物等語。
四、經查：
  (一)被告戊○○於95年11月7日上午，接獲被告乙○○電話通知
    ，要其至「薇風馥麗飯店」地下2樓停車場等候，被告戊○○遂駕駛車號6256－LH號黑色豐田牌自用小客車搭載不知情
    之丁○○、己○○至「薇風馥麗飯店」地下2樓停車場等候
    與被告乙○○會合前往乙○○住處，俟乙○○與丙○○乘坐
    電梯返回停車場，逕行將1個紙袋放置於被告戊○○所駕駛
    之小客車右後座腳踏墊處後，再告知戊○○該紙袋暫置其車
    上，要求戊○○駕車隨同前往其住處後再將小紙袋返還並取
    款等情，業據被告戊○○於警詢及偵訊時供述明確，核與證
    人即被告乙○○於警偵訊及原審審理時證述之情節相符，詳
    見下述：
  (1)被告戊○○於警詢時供稱「因為乙○○要我直接開進地下二
    樓停車場去等他，大約中午12時到達停車場等候．．．乙○○託我暫時保管（紙袋）並說身上錢不夠，要我至中和拿錢
    ，到中和後再將小紙袋還他」等語（見警卷第43、44頁）。
  (2)被告戊○○於偵訊時供稱「當時我們開車到北部去，跟乙○○約在汽車旅館，到門口時，跟他一起到地下室，他叫我等
    一下，因他說他身上沒有那麼多錢，他說要辦一下事情再去
    中和，我們在車上等他，他就走到車子這裡，拿了一個紙袋
    ，要我放在車上一下，紙袋內的東西是什麼我不知道」等語
    （見95年度偵字第25490號卷宗第94頁）。
  (3)證人即被告乙○○於警詢時證稱「（問：本隊現場查獲K他
    命毒品如何交易，請詳述？）我在早上11點從永和載丙○○
    ，他跟我說到薇風馥麗飯店要幫我拿K他命毒品，然後我就
    約戊○○等人駕駛兩輛車，我開黑色賓士、戊○○開一台黑
    色豐田轎車，他們在飯店地下2樓停車場等我們」、「（問
    ：本隊查獲當時狀況為何？）我把向劉科汝購買的K他命毒
    品1公斤放在戊○○車上，因為我之前曾因毒品被抓，所以
    就把毒品用自己的袋子裝好放在他車上，但未告訴他袋子內
    是何物，就叫他先開出去大門口旁邊等我．．．但要開車出
    去時看見有車堵住出入車道，戊○○下車詢問，即遭查緝人
    員抓住，我發覺有異，就倒車逃跑，還沒有出去地下室就被
    警方圍捕了」、「當場查獲之K他命毒品是我拿過去豐田汽
    車右後方座位的踏板上，後來我叫戊○○先開出去，我叫他
    跟我去中和領錢」等語（見警卷第20頁）。
  (4)證人即被告乙○○於偵訊時具結證稱「我是之前犯毒品前科
    ，戊○○跟我去收錢，我跟戊○○約在被查獲地點，只有丙○○陪我下去」、「（問：為何毒品放在他們車上？）因我
    怕被抓，所以放在他們車上，但我沒有告訴戊○○說那是什
    麼東西」等語（見95年度偵字第25490號卷宗第67頁）。
  (5)證人即被告乙○○於原審審理時具結證稱「（問：戊○○當
    天為何會出現在臺北縣三重市○○路○段282號薇風馥麗飯店
    地下室2樓？）戊○○當天係要向我收錢，因為我與丙○○
    要一起購買毒品，又戊○○從台中來對於台北不熟，我又想
    到我之前被抓過，找他一起去可以將東西放在他的車上。然
    後我們約在三重交流道，於交流道的時候，丙○○開車載我
    ，我在車上，由我下車告訴戊○○說跟著我走」、「（問：
    毒品如何放在戊○○的車上？）是我拿上車去的。我原本敲
    戊○○的右後車的車窗，告訴他說我有東西放在車上，他說
    沒有關係，至於他有無問我為何東西要放車上，我忘記了，
    戊○○伸手要拿，我打開車門，坐在右後座，將東西放在車
    上，我告訴他說先開車到外面等我，與我一起到中和收錢」
    、「（問：戊○○有無問那是什麼東西？）無」、「（問：
    有無告訴他說你要到中和？）有，我告訴他說我身上沒有足
    夠的錢，所以要到中和去拿錢」等語（見原審卷宗(一)第253
    、254頁）。
  (6)核證人乙○○與被告戊○○間並無親誼，應不致甘冒偽證罪
    責而故為有利被告戊○○之陳述，且證人乙○○始終具結證
    稱伊未告知被告戊○○扣案之紙袋內裝有毒品等語，與被告
    戊○○之供述情節均一致，證人乙○○上揭陳述應具憑信性
    。雖證人乙○○用以盛裝第三級毒品愷他命之紙袋並未封口
    ，由袋口可以看見內部圓柱狀、以保鮮膜包裹住之愷他命，
    此據證人王聿智、乙○○證述明確（見原審卷(一)第243頁、
    卷(二)第6頁），而該紙袋長度為18公分，高度為24公分，寬
    度為8公分，從紙袋開口處量第一道折痕為4公分高，毒品為
    圓柱型，高度為16.5公分；除該道折痕外，開口處並無膠帶
    封封痕跡等情，亦經原審勘驗明確（見原審卷(二)第7頁），
    任何接觸該紙袋之人均可由外觀探知紙袋內裝有包裝成圓柱
    狀之白色粉末；惟依證人乙○○所述「當場查獲之K他命毒
    品是我拿過去豐田汽車右後方座位的踏板上」一節觀之，被
    告戊○○係坐在駕駛座上，其始終未接觸到該紙袋，而證人
    乙○○係逕行將該紙袋放置在右後方座位的踏板上，被告戊○○應無從自駕駛座之位置察知置於右後方座位的踏板上紙
    袋內盛裝何種物品，尚難遽指被告戊○○知悉該紙袋內裝有
    第三級毒品。至證人乙○○於警詢時曾稱「（問：現場查獲
    K他命毒品放在豐田轎車右後方座位的踏板上，有何人知悉
    ？）戊○○，我有跟他提過，他應該知道」云云（見警卷第
    20頁），惟證人乙○○於原審審理時亦進一步說明其於警詢
    時所為此部分陳述，係指戊○○應該知道有東西放在那裡，
    其有敲玻璃告訴戊○○說「我有東西放在你車上」等語（見
    原審卷(一)第254、256頁），自難執此遽為不利於被告戊○○
    之認定。
  (7)本案查獲經過，業據證人即現場查獲員警王聿智證稱「當天
    我的勤務是在臺北縣三重市○○路○段282號薇風馥麗飯店地
    下室2樓停車場埋伏。一開始是1部豐田汽車先到，隨後賓士
    車在後到達，當時賓士車有乙○○、丙○○下車，豐田車有
    3個人是戊○○、丁○○、己○○下車。5個人稍做交談．．
    ．我再回到地下2樓將車停放好，發現乙○○與丙○○從電
    梯走出來，乙○○手上提1個紙袋，初步我個人判斷，應該
    是完成交易，準備離去。我就車開到地下2樓通往1樓的車道
    上，停在車道上，因為車道僅能1部車進出，聯絡同仁前來
    支援，但豐田轎車準備離開，開到我的偵防車後，因同仁尚
    未到場支援，我就故意開啟故障燈，等到豐田汽車駕駛戊○○下車到我車旁詢問時，我將證件夾在我的胸口下車表明身
    分，作查緝的動作．．．詢問乙○○與丙○○出電梯拿的東
    西在那裡，詢問多次後，乙○○才告知已經放在豐田汽車上
    。詢問戊○○與丁○○、己○○後，由戊○○、己○○帶我
    到豐田車客座的後座腳踏板上，取出該包物品打開發現是愷
    他命」等語（見原審卷(一)第237至238頁）。由此可知，被告
    戊○○經警到場查緝時，並無駕車衝撞逃逸之情事，自難僅
    憑扣案之第三級毒品係自其駕駛車輛之右後方座位的踏板上
    取出一節，遽予推論被告戊○○知悉該紙袋內裝有第三級毒
    品，亦無從認定被告戊○○與乙○○間有販賣或運輸第三級
    毒品之犯意聯絡或行為分擔。
  (二)綜上所述，堪信被告戊○○所辯應非虛言，自無從遽令被告
    負販賣或運輸第三級毒品罪責，而檢察官所舉對被告不利之
    證據，亦尚未達到通常一般之人均不致有所懷疑，得確信其
    為真實之程度，而有合理之懷疑存在，本院無從形成被告有
    罪之確信，且本院查無其他積極證據足以證明被告有何販賣
    或運輸第三級毒品之犯行，被告此部分犯罪尚不能證明。
五、原審未予詳查，遽對被告戊○○論罪科刑，自有違誤，被告
    戊○○提起上訴加以指摘，為有理由，應由本院就原審判決
    關於被告戊○○部分予以撤銷改判，以被告戊○○犯罪不能
    證明，為無罪之諭知。
伍、另按沒收為從刑之一種，依主從不可分原則，應附隨於主刑
    而同時宣告之，除有罪、免刑等判決，於裁判時併宣告外，
    如諭知無罪之判決，既無主刑，從刑亦無所附麗，故案內之
    違禁物，應另依刑法第40條但書，由檢察官聲請單獨宣告沒
    收（最高法院78年臺非字第72號判例、89年度臺上字第851
    號判決、92年度臺上字第1472號判決意旨參照）。本件扣案
    如附表三所示之物品，查無證據證明係供本件犯罪之用；其
    中編號3所示第三級毒品固係被告戊○○所有之違禁物，惟
    被告戊○○犯罪不能證明，業經諭知無罪，應由檢察官聲請
    單獨宣告沒收；其中編號2、8、9所示毒品分別係被告乙○○、劉科汝所有供自己施用，已據被告等供述明確，均無從
    於本案併宣告沒收，附此敘明。
據上論斷，應依刑事訴訟法第369條第1項前段、第364條、第299
條第1項前段、第301條第1項，毒品危害防制條例第4條第3項、
第19條第1項，刑法第11條前段、刑法第28條、第47條第1項、刑
法第38條第1項第1款，判決如主文。
本案經檢察官甲○○到庭執行職務。
中    華    民    國    97    年    4    月    30     日
            刑事第七庭    審判長法  官  林  榮  龍
                                法  官  張  惠  立
                                法  官  鄭  永  玉
上列正本證明與原本無異。
如不服本判決應於收受送達後十日內向本院提出上訴書狀，其未
敘述上訴之理由者並得於提起上訴後十日內向本院補提理由書（
均須按他造當事人之人數附繕本）。
                                書記官    瑞  芳
中    華    民    國    97    年    4    月    30     日
附錄論罪法條：
毒品危害防制條例第4條第3項
製造、運輸、販賣第三級毒品者，處5年以上有期徒刑，得併科
新臺幣5百萬元以下罰金。
  附表一
┌──┬─────────────────────┬────────────────┐
│編號│扣案物品名稱及數量                        │從    刑    之    諭    知      │
├──┼─────────────────────┼────────────────┤
│1   │新臺幣現金伍拾肆萬元                      │沒收之                          │
├──┼─────────────────────┼────────────────┤
│2   │行動電話機具壹支（含門號0000000000號SIM卡 │沒收之                          │
│    │）                                        │                                │
├──┼─────────────────────┼────────────────┤
│3   │行動電話機具壹支（含門號0000000000號SIM卡 │沒收之                          │
│    │）                                        │                                │
└──┴─────────────────────┴────────────────┘
  附表二
┌──┬─────────────────────┬────────────────┐
│編號│扣案物品名稱及數量                        │從    刑    之    諭    知      │
├──┼─────────────────────┼────────────────┤
│1   │第三級毒品愷他命（合計驗餘淨重990.41公克）│沒收之                          │
├──┼─────────────────────┼────────────────┤
│2   │供包裝編號1所示第三級毒品之外包裝袋（空包 │沒收之                          │
│    │裝總重64.80公克）                         │                                │
├──┼─────────────────────┼────────────────┤
│3   │包裹上開第三級毒品用之紙袋壹個            │沒收之                          │
├──┼─────────────────────┼────────────────┤
│4   │行動電話機具壹支（含門號0000000000號SIM卡 │沒收之                          │
│    │）                                        │                                │
└──┴─────────────────────┴────────────────┘
  附表三
┌──┬────────┬─────────┬────┬────────┬────────┐
│編號│扣案物品名稱    │數  量            │所有者  │用          途  │備           註 │
├──┼────────┼─────────┼────┼────────┼────────┤
│1   │行動電話（含門  │壹支              │戊○○  │係戊○○與乙○○│在戊○○身上查獲│
│    │號0000000000號  │                  │        │聯繫會合時地之用│                │
│    │SIM卡）         │                  │        │                │                │
├──┼────────┼─────────┼────┼────────┼────────┤
│2   │第一級毒品海洛因│壹包（含袋重零點伍│乙○○  │無證據證明與本件│在乙○○所駕駛之│
│    │                │伍公克）          │        │販賣第三級毒品有│車號1563-NP號自 │
│    │                │                  │        │關              │小客車上查獲    │
├──┼────────┼─────────┼────┼────────┼────────┤
│3   │第三級毒品愷他命│肆包（驗前總毛重參│戊○○  │無證據證明與本件│在丁○○隨身皮包│
│    │                │點捌貳公克，驗後餘│        │販賣第三級毒品有│內查獲          │
│    │                │重零點壹捌公克，內│        │關              │                │
│    │                │政部警政署刑事警察│        │                │                │
│    │                │局95年12月4日鑑定 │        │                │                │
│    │                │書編號C部分）     │        │                │                │
├──┼────────┼─────────┼────┼────────┼────────┤
│4   │愷他命吸食工具（│壹組              │戊○○  │無證據證明與本件│在丁○○隨身皮包│
│    │含盛放編號6之愷 │                  │        │販賣第三級毒品有│內查獲          │
│    │他命的煙盒1個、 │                  │        │關              │                │
│    │電話卡1張、吸管1│                  │        │                │                │
│    │支）            │                  │        │                │                │
├──┼────────┼─────────┼────┼────────┼────────┤
│5   │行動電話（含門號│壹支              │己○○  │無證據證明與販賣│在己○○身上查獲│
│    │為0000000000號SI│                  │        │毒品有關        │                │
│    │M晶片卡）       │                  │        │                │                │
├──┼────────┼─────────┼────┼────────┼────────┤
│6   │行動電話（含門號│壹支              │戊○○  │無證據證明與販賣│在戊○○身上查獲│
│    │為0000000000 號 │                  │        │毒品有關        │                │
│    │SIM晶片卡）     │                  │        │                │                │
├──┼────────┼─────────┼────┼────────┼────────┤
│7   │行動電話（含門號│壹支              │丁○○  │無證據證明與販賣│在丁○○身上查獲│
│    │為0000000000 號 │                  │        │毒品有關        │                │
│    │SIM晶片卡）     │                  │        │                │                │
├──┼────────┼─────────┼────┼────────┼────────┤
│8   │第三級毒品愷他命│驗前總毛重共捌點捌│劉科汝  │係被告劉科汝自行│在台北縣三重市三│
│    │白色粉末        │壹公克，驗餘淨重陸│        │施用之物        │和路4段282號「薇│
│    │                │點零柒公克（見卷附│        │                │風馥麗飯店」11樓│
│    │                │之內政部警政署刑事│        │                │劉科汝使用之1101│
│    │                │警察局95年12月4日 │        │                │號房內查獲      │
│    │                │鑑定書編號B部分） │        │                │                │
├──┼────────┼─────────┼────┼────────┼────────┤
│9   │第三級毒品硝甲西│貳拾顆（見卷附之內│劉科汝  │係被告劉科汝自行│同上            │
│    │泮粉紅色及綠色藥│政部警政署刑事警察│        │施用之物        │                │
│    │錠              │局95年12月4日鑑定 │        │                │                │
│    │                │書編號D部分）     │        │                │                │
├──┼────────┼─────────┼────┼────────┼────────┤
│10  │愷他命吸食工具（│壹組              │劉科汝  │供施用第三級毒品│同上            │
│    │含電話卡1張紙張1│                  │        │所用之物        │                │
│    │張）            │                  │        │                │                │
├──┼────────┼─────────┼────┼────────┼────────┤
│11  │行動電話（含門號│壹支              │劉科汝  │無證據證明與販賣│同上            │
│    │為0000000000號  │                  │        │毒品有關        │                │
│    │SIM卡）         │                  │        │                │                │
├──┼────────┼─────────┼────┼────────┼────────┤
│12  │行動電話（含門號│壹支              │丙○○  │無證據證明與販賣│在「薇風馥麗飯店│
│    │為0000000000號  │                  │        │毒品有關        │」地下室2樓林暉 │
│    │SIM卡）         │                  │        │                │臆身上查獲      │
└──┴────────┴─────────┴────┴────────┴────────┘


司法院資訊處製作；財團法人民間司法改革基金會備份。
